【裁判字號】    97,交聲,1148
【裁判日期】    970908
【裁判案由】    交管條例聲異
【裁判全文】
臺灣板橋地方法院交通事件裁定
原處分機關  交通部公路總局臺中區監理所
異  議  人
即受處分人  甲○○
上列異議人即受處分人因違反道路交通管理處罰條例案件，不服
原處分機關所為之裁決處分（裁決日期及裁決書案號如附表），
聲明異議，本院裁定如下：
    主  文
異議駁回。
    理  由
一、原處分意旨如附表。
二、按受處分人不服道路交通管理處罰條例第8 條主管機關所為
    之處罰，得於接到裁決書之翌日起20日內，向管轄地方法院
    聲明異議，道路交通管理處罰條例第87條第1 項定有明文。
三、經查，原處分機關所為如附表所示處分，其裁決書已先後於
    民國97年1 月9 日、14日、15日、17日、18日按異議人之戶
    籍地址臺北縣永和市○○路449 號10樓送達，由受僱人即現
    代經典大廈管理委員會人員收受，有送達證書19件附卷可資
    佐證，異議人於本院訊問時亦陳明確有居住上址之事實（見
    本院97年7 月22日訊問筆錄）。異議人於97年2 月22日以申
    訴書向原處分機關聲明不服，有交通部公路總局臺中區監理
    所97年3 月10日中監自字第0971002161號函在卷足稽，顯已
    逾20日期間。其異議於法不合，應予駁回。
據上論斷，應依道路交通管理處罰條例第87條第2 項、道路交通
案件處理辦法第18條，裁定如主文。
中    華    民    國    97    年    9     月    8     日
                        交通法庭  法  官  廖  怡  貞
以上正本證明與原本無異
如不服本裁定應於送達後5 日內向本院提出抗告狀
                                  書記官  林  惠  齡
中    華    民    國    97    年    9     月    8     日
┌───────────────────────────────────────────┐
│附表                                                                                  │
├───┬───────────────────────────────┬───────┤
│97年度│異議人即受處分人甲○○所有之車牌號碼5E-9811 號自用小客車，於民│97年1 月14日中│
│交聲字│國95年12月25日中午12時16分許，在臺北市○○○道路收費停車處所停│監違字第裁60-1│
│第1128│車，經催繳，不依規定繳費，經臺北市停車管理處逕行舉發（臺北市政│AC568678號    │
│號    │府交通局北市交停字第1AC568678 號）。爰依道路交通管理處罰條例第│              │
│      │56條第2 項規定，裁處罰鍰新臺幣300 元。                        │              │
├───┼───────────────────────────────┼───────┤
│97年度│異議人即受處分人甲○○所有之車牌號碼5E-9811 號自用小客車，於民│97年1 月14日中│
│交聲字│國95年12月22日下午6 時8 分許，在臺北市○○○路高架橋道路收費停│監違字第裁60-1│
│第1131│車處所停車，經催繳，不依規定繳費，經臺北市停車管理處逕行舉發（│AC565668號    │
│號    │臺北市政府交通局北市交停字第1AC565668 號）。爰依道路交通管理處│              │
│      │罰條例第56條第2 項規定，裁處罰鍰新臺幣300 元。                │              │
├───┼───────────────────────────────┼───────┤
│97年度│異議人即受處分人甲○○所有之車牌號碼5E-9811 號自用小客車，於民│97年1月14日中 │
│交聲字│國95年12月22日下午1 時29分許，在臺北市正氣橋下身心障礙專用停車│監違字第裁60-1│
│第1133│位違規停車，經臺北市停車管理處逕行舉發（臺北市政府交通局北市交│AB422022號    │
│號    │停字第1AB422022 號）。爰依道路交通管理處罰條例第56條第1 項第10│              │
│      │款規定，裁處罰鍰新臺幣300 元。                                │              │
├───┼───────────────────────────────┼───────┤
│97年度│異議人即受處分人甲○○所有之車牌號碼5E-9811 號自用小客車，於民│97年1 月11日中│
│交聲字│國95年12月21日中午12時16分許，在臺北市○○○道路收費停車處所停│監違字第裁60-1│
│第1135│車，經催繳，不依規定繳費，經臺北市停車管理處逕行舉發（臺北市政│AC564151號    │
│號    │府交通局北市交停字第1AC564151 號）。爰依道路交通管理處罰條例第│              │
│      │56條第2 項規定，裁處罰鍰新臺幣300 元。                        │              │
├───┼───────────────────────────────┼───────┤
│97年度│異議人即受處分人甲○○所有之車牌號碼5E-9811 號自用小客車，於民│97年1 月11日中│
│交聲字│國95年12月20日下午1 時13分許，在臺北市○○○道路收費停車處所停│監違字第裁60-1│
│第1139│車，經催繳，不依規定繳費，經臺北市停車管理處逕行舉發（臺北市政│AC562583號    │
│號    │府交通局北市交停字第1AC562583 號）。爰依道路交通管理處罰條例第│              │
│      │56條第2 項規定，裁處罰鍰新臺幣300 元。                        │              │
├───┼───────────────────────────────┼───────┤
│97年度│異議人即受處分人甲○○所有之車牌號碼5E-9811 號自用小客車，於民│97年1 月11日中│
│交聲字│國95年12月19日中午12時9 分許，在臺北市○○○道路收費停車處所停│監違字第裁60-1│
│第1141│車，經催繳，不依規定繳費，經臺北市停車管理處逕行舉發（臺北市政│AC560968號    │
│號    │府交通局北市交停字第1AC560968 號）。爰依道路交通管理處罰條例第│              │
│      │56條第2 項規定，裁處罰鍰新臺幣300 元。                        │              │
├───┼───────────────────────────────┼───────┤
│97年度│異議人即受處分人甲○○所有之車牌號碼5E-9811 號自用小客車，於民│97年1 月11日中│
│交聲字│國95年12月19日下午6 時10分許，在臺北市○○○路高架橋下道路收費│監違字第裁60-1│
│第1148│停車處所停車，經催繳，不依規定繳費，經臺北市停車管理處逕行舉發│AC560969號    │
│號    │（臺北市政府交通局北市交停字第1AC560969 號）。爰依道路交通管理│              │
│      │處罰條例第56條第2 項規定，裁處罰鍰新臺幣300 元。              │              │
├───┼───────────────────────────────┼───────┤
│97年度│異議人即受處分人甲○○所有之車牌號碼5E-9811 號自用小客車，於民│97年1 月11日中│
│交聲字│國95年12月18日中午12時17分許，在臺北市○○○道路收費停車處所停│監違字第裁60-1│
│第1150│車，經催繳，不依規定繳費，經臺北市停車管理處逕行舉發（臺北市政│AC559438號    │
│號    │府交通局北市交停字第1AC559438 號）。爰依道路交通管理處罰條例第│              │
│      │56條第2 項規定，裁處罰鍰新臺幣300 元。                        │              │
├───┼───────────────────────────────┼───────┤
│97年度│異議人即受處分人甲○○所有之車牌號碼5E-9811 號自用小客車，於民│97年1 月11日中│
│交聲字│國95年12月15日下午1 時24分許，在臺北市○○○道路收費停車處所停│監違字第裁60-1│
│第1156│車，經催繳，不依規定繳費，經臺北市停車管理處逕行舉發（臺北市政│AC556588號    │
│號    │府交通局北市交停字第1AC556588 號）。爰依道路交通管理處罰條例第│              │
│      │56條第2 項規定，裁處罰鍰新臺幣300 元。                        │              │
├───┼───────────────────────────────┼───────┤
│97年度│異議人即受處分人甲○○所有之車牌號碼5E-9811 號自用小客車，於民│97年1 月9 日中│
│交聲字│國95年12月14日下午2 時3 分許，在臺北市○○○道路收費停車處所停│監違字第裁60-1│
│第1159│車，經催繳，不依規定繳費，經臺北市停車管理處逕行舉發（臺北市政│AC555061號    │
│號    │府交通局北市交停字第1AC555061 號）。爰依道路交通管理處罰條例第│              │
│      │56條第2 項規定，裁處罰鍰新臺幣300 元。                        │              │
├───┼───────────────────────────────┼───────┤
│97年度│異議人即受處分人甲○○所有之車牌號碼5E-9811 號自用小客車，於民│97年1 月9 日中│
│交聲字│國95年12月12日中午12時21分許，在臺北市○○○道路收費停車處所停│監違字第裁60-1│
│第1161│車，經催繳，不依規定繳費，經臺北市停車管理處逕行舉發（臺北市政│AC551819號    │
│號    │府交通局北市交停字第1AC551819 號）。爰依道路交通管理處罰條例第│              │
│      │56條第2 項規定，裁處罰鍰新臺幣300 元                          │              │
├───┼───────────────────────────────┼───────┤
│97年度│異議人即受處分人甲○○所有之車牌號碼5E-9811 號自用小客車，於民│97年1 月9 日中│
│交聲字│國95年12月11日上午11時12分許，在臺北市○○○道路收費停車處所停│監違字第裁60-1│
│第1164│車，經催繳，不依規定繳費，經臺北市停車管理處逕行舉發（臺北市政│AC550279號    │
│號    │府交通局北市交停字第1AC550279 號）。爰依道路交通管理處罰條例第│              │
│      │56條第2 項規定，裁處罰鍰新臺幣300 元。                        │              │
├───┼───────────────────────────────┼───────┤
│97年度│異議人即受處分人甲○○所有之車牌號碼5E-9811 號自用小客車，於民│97年1 月8 日中│
│交聲字│國95年12月8 日下午1 時49分許，在臺北市○○○道路收費停車處所停│監違字第裁60-1│
│第1167│車，經催繳，不依規定繳費，經臺北市停車管理處逕行舉發（臺北市政│AC548652號    │
│號    │府交通局北市交停字第1AC548652 號）。爰依道路交通管理處罰條例第│              │
│      │56條第2 項規定，裁處罰鍰新臺幣300 元。                        │              │
├───┼───────────────────────────────┼───────┤
│97年度│異議人即受處分人甲○○所有之車牌號碼5E-9811 號自用小客車，於民│97年1 月8 日中│
│交聲字│國95年12月7 日下午1 時49分許，在臺北市○○○道路收費停車處所停│監違字第裁60-1│
│第1169│車，經催繳，不依規定繳費，經臺北市停車管理處逕行舉發（臺北市政│AC547114號    │
│號    │府交通局北市交停字第1AC547114 號）。爰依道路交通管理處罰條例第│              │
│      │56條第2 項規定，裁處罰鍰新臺幣300 元。                        │              │
├───┼───────────────────────────────┼───────┤
│97年度│異議人即受處分人甲○○所有之車牌號碼5E-9811 號自用小客車，於民│97年1 月8 日中│
│交聲字│國95年12月5 日下午1 時42分許，在臺北市○○○道路收費停車處所停│監違字第裁60-1│
│第1176│車，經催繳，不依規定繳費，經臺北市停車管理處逕行舉發（臺北市政│AC544002號    │
│號    │府交通局北市交停字第1AC544002 號）。爰依道路交通管理處罰條例第│              │
│      │56條第2 項規定，裁處罰鍰新臺幣300 元。                        │              │
├───┼───────────────────────────────┼───────┤
│97年度│異議人即受處分人甲○○所有之車牌號碼5E-9811 號自用小客車，於民│97年1 月7 日中│
│交聲字│國95年12月1 日上午10時35分許，在臺北市○○○道路收費停車處所停│監違字第裁60-1│
│第1178│車，經催繳，不依規定繳費，經臺北市停車管理處逕行舉發（臺北市政│AC539415號    │
│號    │府交通局北市交停字第1AC539415 號）。爰依道路交通管理處罰條例第│              │
│      │56條第2 項規定，裁處罰鍰新臺幣300 元。                        │              │
├───┼───────────────────────────────┼───────┤
│97年度│異議人即受處分人甲○○所有之車牌號碼5E-9811 號自用小客車，於民│97年1 月7 日中│
│交聲字│國95年11月29日上午11時35分許，在臺北市○○○道路收費停車處所停│監違字第裁60-1│
│第1180│車，經催繳，不依規定繳費，經臺北市停車管理處逕行舉發（臺北市政│AC536278號    │
│號    │府交通局北市交停字第1AC536278 號）。爰依道路交通管理處罰條例第│              │
│      │56條第2 項規定，裁處罰鍰新臺幣300 元。                        │              │
├───┼───────────────────────────────┼───────┤
│97年度│異議人即受處分人甲○○所有之車牌號碼5E-9811 號自用小客車，於民│97年1 月7 日中│
│交聲字│國95年11月27日上午10時54分許，在臺北市○○○道路收費停車處所停│監違字第裁60-1│
│第1185│車，經催繳，不依規定繳費，經臺北市停車管理處逕行舉發（臺北市政│AC533351號    │
│號    │府交通局北市交停字第1AC533351 號）。爰依道路交通管理處罰條例第│              │
│      │56條第2 項規定，裁處罰鍰新臺幣300 元。                        │              │
├───┼───────────────────────────────┼───────┤
│97年度│異議人即受處分人甲○○所有之車牌號碼5E-9811 號自用小客車，於民│97年1 月7 日中│
│交聲字│國95年11月24日上午11時11分許，在臺北市○○○道路收費停車處所停│監違字第裁60-1│
│第1187│車，經催繳，不依規定繳費，經臺北市停車管理處逕行舉發（臺北市政│AC530557號    │
│號    │府交通局北市交停字第1AC530557 號）。爰依道路交通管理處罰條例第│              │
│      │56條第2 項規定，裁處罰鍰新臺幣300 元。                        │              │
└───┴───────────────────────────────┴───────┘


司法院資訊處製作；財團法人民間司法改革基金會備份。
